【裁判字號】    97,交聲,1435
【裁判日期】    970530
【裁判案由】    違反道路交通管理處罰條例聲明異議
【裁判全文】
臺灣臺北地方法院交通事件裁定        97年度交聲字第1435號
原處分機關  交通部公路總局臺北區監理所
異  議  人
即受處分人  甲○○
上列異議人即受處分人因違反道路交通管理處罰條例案件，對於
交通部公路總局臺北區監理所於中華民國九十七年五月五日所為
之處分（北監自裁字裁四０─ＺＦＣ０六０七一七號），聲明異
議，本院裁定如下：
    主  文
異議駁回。
    理  由
一、按汽車行駛於高速公路或快速公路，前後兩車間之行車安全
    距離，在正常天候狀況下，依下列規定：一、小型車：車輛
    速率之每小時公里數值除以二，單位為公尺... 」，高速公
    路及快速公路交通管制規則第六條定有明文。復按汽車行駛
    於高速公路、快速公路或設站管制之道路，不遵使用限制、
    禁止、行車管制及管理事項之管制規則而未保持安全距離者
    ，處汽車駕駛人新臺幣（下同）三千元以上六千元以下罰鍰
    ，道路交通管理處罰條例第三十三條第一項第二款規定甚詳
    ；又依同法第六十三條第一項第一款規定，汽車駕駛人違反
    道路交通管理處罰條例第三十三條第一項之規定者，應記違
    規點數一點。此外，汽車行駛於高速公路上，未保持安全距
    離，嗣為警逕行舉發，而在舉發違反道路交通管理事件通知
    單上所載之應到案日期前聽候裁決，經主管機關調查後仍認
    定其有上開違規行為者，依違反道路交通管理事件統一裁罰
    基準表之規定，需對汽車駕駛人處以三千元之罰鍰。
二、本件受處分人即異議人甲○○於民國九十七年二月三日九時
    五十五分許，駕駛車牌號碼二一三六─ＥＦ號自用小客車，
    行經國道三號公路南下九十四點四公里時，以時速一百零三
    公里行駛，卻未維持規定之五十一點五公尺以上之安全距離
    ，經國道公路警察局第六警察隊竹北分隊警員以受處分人有
    道路交通管理處罰條例第三十三條第一項第二款之違規行為
    掣發內政部警政署國道公路警察局公警局交字第ＺＦＣ０六
    ０七一七號舉發違反道路交通管理事件通知單予以舉發，嗣
    受處分人於舉發通知單上所載應到案日期（九十七年三月二
    十三日）前之九十七年二月二十九日向原處分機關即交通部
    公路總局臺北區監理所申訴，原處分機關函請舉發機關調查
    結果，仍認受處分人有上開違規行為，乃依道路交通管理處
    罰條例第三十三條第一項第二款、第六十三條第一項第一款
    ，於九十七年五月五日以北監自裁字裁四０─ＺＦＣ０六０
    七一七號裁決書裁處受處分人罰鍰三千元，並記違規點數一
    點。
三、受處分人聲明異議意旨略以：伊於裁決書上所載時間行經國
    道三號公路南下九十四點四公里時，恰有前車切入伊之行駛
    車道，伊因反應遲鈍，看到旁車突然切入受到驚嚇，回神後
    始踩煞車拉開車距，而經換算後回復安全距離至少要一點八
    秒，加上其他反應時間，警察即使有十二張分鏡擷取畫面，
    亦不足以證明伊未保持安全距離，是故原處分有所違誤云云
    。
四、經查：本件受處分人於九十七年二月三日九時五十五分許，
    駕駛車牌號碼二一三六─ＥＦ號自用小客車，行經國道三號
    公路南下九十四點四公里時，以時速一百零三公里行駛，卻
    未維持五十一點五公尺以上之安全距離，經國道公路警察局
    第六警察隊竹北分隊警員以受處分人有道路交通管理處罰條
    例第三十三條第一項第二款之違規行為掣發內政部警政署國
    道公路警察局公警局交字第ＺＦＣ０六０七一七號舉發違反
    道路交通管理事件通知單予以舉發等情，有採攝照片畫面十
    二張及放大照片一張、舉發違反道路交通管理事件通知單等
    件在卷可證。而經員警查看採證影像，發現受處分人所駕駛
    之車輛，於第一張擷取畫面（右下角顯示錄影時間9:55AM，
    左下角顯示TC37:22:06係攝影機本機所拍攝紀錄時間），受
    處分人所駕駛之車輛一出現即與前車保持不到二十公尺（車
    道線為白虛線，段長四公尺，間距六公尺，依此換算），亦
    未發現前車變換車道或煞車情事，復有卷附之內政部警政署
    國道公路警察局第六警察局九十七年四月二十九日公警六交
    字第０九七０六七０七七四號書函回覆明確；且觀諸十二張
    採攝照片，亦可明確看出受處分人至少自攝影機本機拍攝時
    間37:22:06至37:26:12止，均持續未與前車保持五十一點五
    公尺以上之安全距離。從而，受處分人辯稱係因前車突然切
    入伊之行駛車道，伊煞車不及始出現未維持安全距離之現象
    云云，僅係卸責之詞，無足採信。
五、綜上所述，本件受處分人有前揭違規行為，原處分機關依道
    路交通管理處罰條例第三十三條第一項第二款、第六十三條
    第一項第一款規定，裁處受處分人罰鍰三千元，並記違規點
    數一點，核無違誤，本件受處分人之異議為無理由，自應將
    其異議駁回。
據上論斷，應依道路交通案件處理辦法第十九條，裁定如主文。
中    華    民    國    97    年    5     月    30    日
                      臺灣臺北地方法院交通法庭
                          法  官  劉素如
上正本證明與原本無異。
如不服本裁定，應於裁定送達後5 日內向本院提出抗告狀。
                          書記官  陳育君
中    華    民    國    97    年    5     月    30    日


司法院資訊處製作；財團法人民間司法改革基金會備份。
